【裁判字號】    90,台上,1153
【裁判日期】    900301
【裁判案由】    公共危險
【裁判全文】
最高法院刑事判決                                九十年度台上字第一一五三號
    上  訴  人  甲○○
右上訴人因公共危險案件，不服台灣高等法院台中分院中華民國八十九年十一月十六
日第二審判決（八十九年度交上訴字第一六九三號，起訴案號：台灣彰化地方法院檢
察署八十九年度偵字第七六三號），提起上訴，本院判決如左：
    主  文
上訴駁回。
    理  由
按刑事訴訟法第三百七十七條規定，上訴於第三審法院，非以判決違背法令為理由，
不得為之。是提起第三審上訴，應以原判決違背法令為理由，係屬法定要件。如果上
訴理由狀並未依據卷內訴訟資料，具體指摘原判決不適用何種法則或如何適用不當，
或所指摘原判決違法情事，顯與法律規定得為第三審上訴理由之違法情形，不相適合
時，均應認其上訴為違背法律上之程式，予以駁回。本件原判決撤銷第一審不當之判
決，仍處上訴人甲○○駕駛動力交通工具肇事，致人受傷而逃逸之罪刑，已詳述認定
犯罪事實之依據及憑以認定之理由，並對上訴人否認犯罪之辯詞，如何不足採信，均
已依據卷內資料予以指駁及說明，從形式上觀察，原判決並無任何違背法令之處。原
審依據上訴人於警訊中所供，被害人周勝傑於偵審中、警員劉福興於各審審理中所述
，周勝傑受傷診斷書，上訴人與周勝傑之和解書、二水益裕機車行收據、彰化縣警察
局田中分局道路交通事故調查報告表等證據，認定上訴人有駕駛動力交通工具肇事，
致人受傷而逃逸之犯行，其證據之取捨及判斷，均合於證據法則。查周勝傑所供，雖
有使用「擦撞」、「撞到」等一般用語，但核其前後文意，皆在敘述其人與機車被上
訴人所駕駛汽車碰撞倒地之情，且道路交通安全規則第九十四條第三項規定，並無賦
予上開用語有不同之法律內涵，上訴理由辯稱：原判決未究明周勝傑所供「擦撞」與
「撞到」意涵不同，有未盡調查能事之違法云云，非可為合法上訴理由。其次，原判
決依周勝傑診斷書、二水益裕機車行收據等證據，認定擦撞之位置，係上訴人之自用
小客車左前保險桿與周勝傑其機車左踏板，並無違誤，況證人周勝傑敘述擦撞位置，
係其親身見聞事項，非證人個人推測之詞。再者，二水益裕機車行收據內容所稱：受
有機車左腳踏架、腳踏板、左護蓋、剎車盤、前輪圈、板車台、前叉等損害部位，核
與證人劉福興於第一審審理中證稱：機車有受損在車頭部分及左手踏板等語相符，證
據間並無矛盾之處。另上訴人自白，業經偵審調查，核與事實相符，詳見原判決理由
說明，況按卷內資料，證人周勝傑並無表示：不知周勝傑擦撞上訴人，或上訴人擦撞
周勝傑云云，所指未依卷內資料指摘。其餘上訴意旨均置原判決之論敘於不顧，對原
審採證認事之職權行使，任意指摘，難謂已符合首揭法定上訴要件，其上訴違背法律
上之程式，應予駁回。
據上論結，應依刑事訴訟法第三百九十五條前段，判決如主文。
中      華      民      國     九十     年      三      月      一      日
                              最高法院刑事第六庭
                                  審判長法官  謝  家  鶴
                                        法官  洪  文  章
                                        法官  花  滿  堂
                                        法官  陳  世  淙
                                        法官  洪  佳  濱
      右正本證明與原本無異
                                              書  記  官
中      華      民      國     九十     年      三      月     二十     日


司法院資訊處製作；財團法人民間司法改革基金會備份。
